最高法院刑事判決　　　　　　　　　　　　　　　　九十三年度台非字第二三七號
　　上　訴　人　最高法院檢察署檢察總長
　　被　　　告　甲○○
　　　　　　　　　　　　監獄執行）
右上訴人因被告違反動產擔保交易法等罪案件，對於台灣台南地方法院中華民國九十
二年十月二十三日所為定其應執行之刑之第一審確定裁定（九十二年度聲字第一五三
九號，聲請案號：台灣台南地方法院檢察署九十二年度執聲字第一二二三號、九十二
年度執字第四五二九號），認為違法，提起非常上訴，本院判決如左：
    主  文
原裁定關於違背法令部分撤銷。
    理  由
非常上訴理由稱：「按數罪併罰，有二裁判以上者，於宣告多數有期徒刑者，於各刑
中之最長期以上，各刑合併之刑期以下，定其刑期，刑法第五十三條、第五十一條第
五款定有明文。本案被告甲○○因違反動產擔保交易法及犯詐欺罪，經台灣台南地方
法院分別判處有期徒刑二月及有期徒刑一年八月確定在案，此有台灣台南地方法院八
十九年易緝字第一五五號及同院九十年易字第二二八八號刑事判決書及本署刑案資料
查註紀錄表附卷可稽。本件台灣台南地方法院對被告定應執行刑之聲請，因失察僅裁
定應執行有期徒刑一年一月，而未逾被告最長之宣告刑一年八月之刑期，顯屬不適用
法律之違背法令。爰依刑事訴訟法第四百四十一條、第四百四十三條提起非常上訴，
以資糾正。」等語。
本院按：定應執行之刑之確定裁定與科刑之確定判決有同一效力，如發見該裁定有違
背法令情形，自得提起非常上訴。又數罪併罰有二裁判以上者，依刑法第五十一條之
規定，定其應執行之刑，同法第五十三條定有明文；宣告多數有期徒刑者，於各刑中
之最長期以上，各刑合併之刑期以下，定其刑期，亦為該第五十一條第五款前段所明
定。本件被告甲○○因違反動產擔保交易法及犯詐欺罪二案件，先後經台灣台南地方
法院以八十九年度易緝字第一五五號、九十年度易字第二二八八號刑事判決，依序量
處其有期徒刑二月及有期徒刑一年八月，分別確定在案，有刑事案卷或判決書可稽。
原審即台灣台南地方法院依檢察官之聲請定其應執行之刑，揆諸前揭規定，應在各刑
中之最長期即有期徒刑一年八月以上，各刑合併之刑期即有期徒刑一年十月以下，定
其應執行之刑期，方為合法。乃原審疏未查明檢察官之聲請書將有期徒刑一年八月誤
載為有期徒刑一年，而以九十二年度聲字第一五三九號裁定定其應執行之刑為有期徒
刑一年一月，顯屬於法有違。案經確定，非常上訴意旨執以指摘，為有理由，惟原裁
定尚非不利於被告，應僅將其違背法令之部分撤銷，以資糾正。
據上論結，應依刑事訴訟法第四百四十七條第一項第一款前段，判決如主文。
中　　　華　　　民　　　國　　九十三　　年　　　十　　　月　　　七　　　日
                              最高法院刑事第十一庭
                                  審判長法官  張　淳　淙
                                        法官  謝　俊　雄
                                        法官  蘇　振　堂
                                        法官  張　春　福
                                        法官  呂　丹　玉
      右正本證明與原本無異
                                              書  記  官
中　　　華　　　民　　　國　　九十三　　年　　　十　　　月　　 十三 　　日
                                                                        Ｋ
